【裁判字號】    88,上易,2938
【裁判日期】    890201
【裁判案由】    竊盜
【裁判全文】
臺灣高等法院臺中分院刑事判決                  八十八年度上易字第二九三八號
    上  訴  人
    即  被  告  乙○○
右上訴人因竊盜案件，不服臺灣彰化地方法院八十八年度易字第九二三號中華民國八
十八年八月二十七日第一審判決（起訴案號：臺灣彰化地方法院檢察署八十八年度偵
字第四六七七號，併辦案號：八十八年度偵字第六○二○號），提起上訴，本院判決
如左：
      主  文
上訴駁回。
      事實及理由
一、本案經本院審理結果，認第一審判決認事用法及量刑均無不當，應予維持，並引
    第一審判決書記載之事實、證據及理由。（如附件）
二、被告乙○○上訴意旨略以：堆高機係綽號「阿明」（「明哥」）之不詳姓名男子
    囑託伊至上開處所代為詢問有無人願意購買，並非伊所偷竊。機車則係綽號「阿
    三」所騎用，伊搭乘該機車準備至二林鎮，經上開處所，「阿三」之朋友找其說
    話，伊坐在機車上等候，為警查獲云云。
三、原審以：(1)被害人丙○○及周麗淑於如附件所示時間、地點，分別失竊堆高機及
    機車之事實，業據被害人丙○○、周淑麗之父甲○○指述綦詳，核與證人林琨誠
    於警訊時證述當天係被告一人至該處兜售等語相符，且有車輛竊盜、車牌失竊資
    料個別查詢報表－查詢車輛認可資料一件、贓物認領保管單二件，照片四張等物
    附卷可稽。(2)被告坦承有兜售上開失竊堆高機及坐在失竊機車上為警查獲等事實
    。(3)上開堆高機及機車既係於前揭事實欄所示之時地失竊，且為警查獲時均在被
    告支配持有之中，自失竊時起至查獲時止，相距不逾半日，衡情應無可能再自他
    人手中輾轉取得。(4)復以被告並未能就綽號「阿明」、「阿三」等人之年籍資料
    指出具體之調查途徑，且無其他事證足以證明上開堆高機及機車先遭他人竊取後
    ，始再移入被告持有支配之下，認被告前開所辯之詞均無可採，而依刑事訴訟法
    二百九十九條第一項前段、第三百條，刑法第五十六條、第三百二十條第一項，
    罰金罰鍰提高標準條例第一條前段等規定，審酌被告之品行、犯罪之動機、手段
    、目的、犯罪所生危害及犯罪後猶否認犯行等一切情狀，量處有期徒刑九月，其
    認事用法均無違誤，量刑亦稱妥適，被告上訴顯無理由，應予駁回。
四、據上論斷，應依刑事訴訟法第三百七十三條、第三百六十八條，判決如主文。
本案經檢察官丁○○到庭執行職務。
中      華      民      國      八十九     年     二    月      一      日
                                    臺灣高等法院臺中分院刑事第十二庭
                                            審判長法  官  洪  耀  宗
                                                  法  官  郭  同  奇
                                                  法  官  劉  登  俊
右正本證明與原本無異。
不得上訴。
                                                  書記官  朱  敏  諄
中      華      民      國    八十九     年       二      月     三     日
                                                                        Ｈ
台灣彰化地方法院刑事判決                          八十八年度易字第九二三號
    公  訴  人  臺灣彰化地方法院檢察署檢察官
    被      告  乙○○  男二十二歲（民國○○○年○月○○○日生）
                        住彰化縣大城鄉○○村○○路十七號（現於台灣雲林戒治
    所強制戒治中）
                        身分證統一編號：Ｎ一二三七五九九號
右列被告因竊盜案件，經檢察官提起公訴（八十八年度偵字第四六七七號）及函送併
案審理（八十八年度偵字第六０二０號），本院判決如左：
    主      文
乙○○連續竊盜，處有期徒刑玖月。
    事      實
一、乙○○基於意圖為自己不法所有之概括犯意，先於民國（下同）八十八年一月三
    十日凌晨三時許，侵入丙○○位於彰化縣大城鄉○○村○鄰○○路五十八號之工
    廠內（無故侵入住宅部分未據告訴），竊取丙○○所有之堆高機一台（規格ＴＣ
    Ｍ－ＦＤ二五，車台Ｆ三四八七九三，製造號碼二四Ｌ四八七九三），且於同日
    上午九時四十分許，將該堆高機運至雲林縣西螺鎮振興里振興二四六號前放置後
    ，即至位於雲林縣西螺鎮振興里振興二三九之二號威昱堆高機修配買賣場，向該
    廠負責人林琨誠兜售，適丙○○及其父廖松柏亦在該處欲向林琨誠添購新堆高機
    ，聽聞乙○○所描述之堆高機型號，發覺即為其所失竊之堆高機，林琨誠獲悉上
    情後，隨即報警處理因而查獲，並起出上開堆高機一台。再於八十八年四月二十
    六日上午六時許，在彰化縣溪湖鎮○○里○○路○段六五二號旁，竊取周麗淑所
    有之車牌號碼ＴＮＶ－六三五號機車一部，得手後供己使用，嗣於同日下午十八
    時許，乙○○騎乘上開機車在彰化縣二林鎮○○里○○路○段挖仔加油站前為警
    查獲。
二、案經彰化縣警察局二林分局報請台灣彰化地方法院檢察署檢察官偵查起訴及台灣
    彰化地方法院檢察署檢察官函送併案審理。
    理      由
一、訊據被告乙○○固坦承有兜售堆高機及坐在失竊機車上為警查獲等事實，惟矢口
    否認有竊盜犯行，辯稱：堆高機係綽號「阿明」（「明哥」）之人交予伊代為詢
    問有無人願意購買，機車則是綽號「阿參」之人所騎乘的，伊坐在該處等「阿參
    」云云。經查：右揭事實，業據被害人丙○○、周淑麗之父甲○○指述綦詳，核
    與證人林琨誠於警訊時證述當天係被告一人至該處兜售等語相符，且有車輛竊盜
    、車牌失竊資料個別查詢報表─查詢車輛認可資料一件、贓物認領保管單二件，
    照片四張等物附卷可稽，上開堆高機及機車既係於前揭事實欄所示之時地失竊，
    且為警查獲時均在被告支配持有之中，自失竊時起至查獲時止，相距不逾半日，
    衡情應無可能再自他人手中輾轉取得，復以被告並未能提綽號「阿明」、「阿參
    」等人之年籍資料供本院查證，並無其他事證足以證明上開堆高機及機車先遭他
    人竊取後，始再移入被告持有支配之下，是以被告前開所辯之詞均無可採，本件
    事證已臻明確，被告之犯行洵堪認定。
二、核被告所為，係犯刑法第三百二十條第一項竊盜罪。公訴人雖認被告持有螺絲起
    子（按：應為Ｔ型扳手）之凶器竊取機車，應係犯同法第三百二十一條第一項第
    三款之罪，然訊據被告否認持Ｔ型扳手行竊，經本院訊之被害人周淑麗之父甲○○結果，並不知機車之電門有無鑿痕或其他被破壞之處，尚難認被告有攜帶Ｔ型
    扳手行竊之事實，惟起訴事實既屬同一，本院自得變更起訴法條，附此敘明。被
    告先後二次竊盜犯行，時間緊接，所犯構成要件相同之罪名，顯係基於概括之犯
    意為之，為連續犯，應依刑法第五十六條之規定論以一罪並加重其刑。公訴人函
    送併案審理部分，因與起訴部分有連續犯之裁判上一罪關係，基於審判不可分原
    則，本院自得一併審究，併予敘明。爰審酌被告之品行、犯罪之動機、手段、目
    的、犯罪所生危害及犯罪後猶否認犯行等一切情狀，量處如主文所示之刑。至於
    扣案Ｔ型扳手二支，因不能證明係被告所有且係供犯罪所用之物，自不予沒收，
    併此敘明。
據上論斷，應依刑事訴訟法第二百九十九條第一項前段、第三百條，刑法第五十六條
、第三百二十條第一項，罰金罰鍰提高標準條例第一條前段，判決如主文。
本案經檢察官張崇哲到庭執行職務。
中      華      民      國    八十八    年      八      月    二十七    日
                                    臺灣彰化地方法院刑事第二庭
                                        法      官  陳  弘  仁
右正本證明與原本無異。
如不服本判決，應於收受送達後十日內向本院提出上訴狀，上訴於台灣高等法院台中
分院（須附繕本）。
告訴人或被害人對於判決如有不服具備理由請求檢察官上訴者，其上訴期間之計算係
以檢察官收受判決正本之日期為準。
                                        法院書記官  陳  瑞  志
中      華      民      國    八十八    年      九      月      一      日
刑法第三百二十條
意圖為自己或第三人不法之所有，而竊取他人之動產者，為竊盜罪，處五年以下有期
徒刑、拘役或五百元以下罰金。
意圖為自己或第三人不法利益，而竊佔他人之不動產者，依前項之規定處斷。
前二項之未遂犯罰之。


司法院資訊處製作；財團法人民間司法改革基金會備份。
